高雄高等行政法院裁定
　　　　　　　　　　　　　　　　　 94年度簡再字第00006號
聲　請　人　甲○○
代　理　人　丙○○
相　對　人　財政部臺灣省南區國稅局
代　表　人　乙○○　局長
上列當事人間因贈與稅事件，原告不服本院中華民國九十二年十
月八日九十二年度簡字第二三八號裁定，聲請再審。本院裁定如
下︰
　  主  文
再審之聲請駁回。
再審聲請費用由聲請人負擔。
　　理  由
一、按對於裁定聲請再審，依行政訴訟法第二百八十三條準用第
    二百七十六條第一項及第二項前段規定，應於三十日之不變
    期間內提起。又該三十日之不變期間，應自當事人收受裁判
    書正本之次日起算，亦經最高行政法院民國（下同）九十三
    年三月份庭長法官聯席會議決議在案。另按送達於住居所、
    事務所、營業所或機關所在地不獲會晤應受送達人者，得將
    文書付與有辨別事理能力之同居人、受雇人或願代為收受而
    居住於同一住宅之主人。前條所定送達處所之接收郵件人員
    ，視為前項之同居人或受雇人，行政訴訟法第七十二條第一
    項、第二項規定亦定有明文。
二、本件聲請人因贈與稅事件，不服本院九十二年十月八日九十
    二年度簡字第二三八號裁定，以該裁定有行政訴訟法第二百
    七十三條第一項第一款、第十三款及第十四款之情形，聲請
    再審。查聲請人前於本院上開事件裁定後，提起抗告，經最
    高行政法院九十四年一月十三日九十四年度裁字第三一號裁
    定抗告駁回確定，該裁定係於九十四年一月二十五日送達原
    告住所，由原告媳婦許淑敏代為收受，以上有本院、最高行
    政法院前揭裁定及郵務送達證書分別附於本院九十二年度簡
    字第二三八號及最高行政法院九十二年度抗字第七七八號卷
    宗可稽。聲請人聲請再審之期間，揆諸前揭說明，應自聲請
    人收受最高行政法院前揭裁定之翌日即九十四年一月二十六
    日起算，因聲請人住於嘉義市，故應扣除在途期間六日，算
    至九十四年三月三日（星期四）即已屆滿，惟聲請人遲至九
    十三年七月十三日始具狀向本院聲請本件再審，亦有本院加
    蓋於訴狀上收文戳記所載日期可考，顯已逾越上開法定不變
    期間。從而，聲請人聲請本件再審，即屬逾期而不合法，應
    予駁回。又本件再審之聲請，既經本院從程序上予以駁回，
    其實體上之主張，自無庸審究，併予說明。
三、據上論結，本件再審之聲請為不合法，依行政訴訟法第二百
    八十三條、第二百七十八條第一項、第一百零四條、民事訴
    訟法第九十五條、第七十八條，裁定如主文。
中　　華　　民　　國　　94　　年　 　9　　月　 23  　 日
                  第三庭      法官　   詹日賢
以上正本係照原本作成。
如不服本裁定，應於送達後10日內，向本院提出抗告狀並表明抗
告理由，如於本裁定宣示後送達前提起抗告者，應於裁定送達後
10日內補提抗告理由書（須按他造當事人人數附繕本）。
提起抗告應繳納送達用雙掛號郵票6份（每份34元）。
中    華    民    國    94　　年　　 9　　月　　23　　日
　　　　　　　　　　　　　　　書記官   宋鑠瑾
附註:
行政訴訟法第235條（第1項、第2項）:
對於適用簡易程序之裁判提起上訴或抗告，須經最高行政法院之
許可。
前項許可，以訴訟事件所涉及之法律見解具有原則性者為限。
